臺灣臺南地方法院民事裁定
111年度小上字第48號
上  訴  人  于文濤
被  上訴人  林義傑
上列當事人間請求侵權行為損害賠償事件，上訴人對於本院臺南
簡易庭於民國111年7月28日所為第一審民事小額判決（111年度
南小字第909號)提起上訴，本院裁定如下：
    主      文
上訴駁回。
第二審訴訟費用新臺幣壹仟伍佰元由上訴人負擔。
    事實及理由
一、上訴意旨略以：「因之前二次刑事判決均為不起訴，我也不
    懂法律，亦不知提出告訴毀謗，想就此做罷。我講：一個男
    生因與女生發生爭執時，臉貼近女生的臉很近……是在對以前
    我太太遇過的事。如一個人無此行為，何必提出告人。那麼
    行為可以，說話者就可被告嗎？」等語。
二、對於小額程序第一審裁判提起上訴，非以其違背法令為理由
    ，不得為之；民事訴訟法第436之24條定有明文。當事人以
    判決違背法令（即不適用法規或適用法規不當）為上訴理由
    時，其上訴狀或理由書應有具體指摘，並揭示該法規條項或
    其內容，若係成文法以外法則，則應揭示該法則旨趣，倘為
    司法院解釋或最高法院判例，亦應揭示該判解字號或其內容
    ，如依民事訴訟法第469條第1款至第5款所列事由提起上訴
    者，其上訴狀或理由書應揭示合於該條款之事實，上訴狀或
    理由書如未依此項方法表明者，即難認為已對原審判決之違
    背法令有具體指摘，其上訴自難認為合法（參照最高法院71
    年度台上字第314號民事裁定）。上訴狀內未表明上訴理由
    者，上訴人應於提起上訴後20日內，提出理由書於原審法院
    ；未提出者，毋庸命其補正，由原審法院以裁定駁回；上訴
    不合法者，第二審法院應以裁定駁回；民事訴訟法第436之3
    2條第2項、第444條第1項前段、第471條第1項亦有明定。
三、上訴人對小額程序第一審判決提起上訴，未具體指摘原審判
    決有何違背法令情形，復未於上訴後20日內具狀補正，自不
    得謂已合法表明上訴理由。又刑事判決所為事實之認定，於
    獨立民事訴訟之裁判時本不受拘束，故縱行為人於刑事部分
    中經檢察官為不起訴處分，但民事法院仍得自行判斷，不受
    拘束，自難據此認為有何判決違背法令之情形。從而，上訴
    人提起本件上訴不合法，應以裁定駁回之。
四、據上論結，本件上訴為不合法，依民事訴訟法第436條之32
    第1項及第2項、第444條第1項前段、第471條第1項、第95條
    、第78條、第436條之19第1項，裁定如主文。
中　　華　　民　　國　　111 　年　　10　　月　　11　　日
                  民事第三庭    審判長法  官　劉秀君
                                      法　官　徐安傑
                                      法　官　陳谷鴻
以上正本證明與原本無異。   
本裁定不得抗告。
中　　華　　民　　國　　111 　年　　10　　月　　11　　日
                              書記官  呂伊謦